【裁判字號】    98,簡上,30
【裁判日期】    981105
【裁判案由】    傷害
【裁判全文】
臺灣士林地方法院刑事判決              98年度簡上字第30號
上  訴  人  臺灣士林地方法院檢察署檢察官
上  訴  人
即  被  告  甲○○
上列上訴人等因被告傷害案件，不服本院士林簡易庭中華民國98
年4 月30日98年度士簡字第4 號之第一審判決（聲請簡易判決處
刑案號：97年度偵字第12620 號），提起上訴，本院管轄之第二
審合議庭判決如下：
    主  文
上訴駁回。
    理  由
一、本案經本院審理結果，認第一審判決依傷害罪，判處被告甲
    ○○拘役30日，如易科罰金，以新臺幣1,000 元折算1 日，
    認事用法及量刑均無不當，應予維持，本件事實、證據及理
    由均引用第一審簡易判決書之記載。
二、檢察官依告訴人乙○○之請求，對上訴人即被告甲○○提起
    上訴，其上訴理由略以：被告甲○○於調解過程中均未出席
    ，顯無和解誠意，原判決僅判處拘役30日，顯屬過輕，以此
    請求檢察官上訴，尚非顯無理由等語。被告甲○○上訴意旨
    略以：上訴人根本沒有動手打告訴人，因之前上訴人在秘魯
    經商，無法回國應訊，請再擇期傳訊等語。本件爰補充理由
    如下：
(一)按被告之人於審判外之言詞或書面陳述，除法律有規定者外
    ，不得作為證據；又被告以外之人於審判外之陳述，雖不符
    合同法第159 條之1 至第159 條之4 之規定，但經當事人於
    審判程序同意作為證據，法院審酌該言詞陳述或書面陳述作
    成時之情況，認為適當者，亦得為證據。當事人、代理人或
    辯護人於法院調查證據時，知有第159 條第1 項不得為證據
    之情形，而未於言詞辯論終結前聲明異議者，視為有前項之
    同意，刑事訴訟法第159 條第1 項及第159 條之5 分別定有
    明文。本判決下列所引用之證人即告訴人乙○○於警詢時對
    於被告傷害犯行之指述，以及證人即到場處理員警徐順家、
    黃帝璇於偵查中所為證述（97年10月31日訊問筆錄，參見臺
    灣士林地方法院檢察署97年度偵字第12620 號卷【下稱偵卷
    】第27頁、第28頁），雖均為審判外之陳述，惟據被告於本
    院準備程序及審判期日中表示無意見而不予爭執其證據能力
    ，且迄至言詞辯論終結前亦未聲明異議，本院審酌上開證據
    資料製作時之情況，尚無違法不當及證明力明顯過低之瑕疵
    ，亦認為以之作為證據應屬適當，故揆諸前開規定，爰逕依
    刑事訴訟法第159 條之5 規定，認前揭證據資料均有證據能
    力。至證人即告訴人乙○○、證人即被告之父侯清為於偵查
    時之指述（97年10月9 日、同年月31日偵訊筆錄，參見偵卷
    第21頁、第22頁、第25頁），因依法應具結而均未具結，依
    刑事訴訟法第158 條之3 規定，應排除其證據能力。
(二)另按除顯有不可信之情況外，從事業務之人於業務上或通常
    業務過程所須製作之紀錄文書、證明文書得為證據，刑事訴
    訟法第159 條之4 第2 款定有明文。查附於偵查卷之乙○○
    97年6 月10日馬偕紀念醫院（臺北院區）乙種診斷證明書1
    紙（偵卷第13頁），係醫師就其診斷治療病患結果，所出具
    之證明書，乃從事醫療業務之醫師，據其業務上過程所製作
    之病歷紀錄製作而成之證明文書；又依醫師法第17條規定，
    醫師如無法令規定之理由，不得拒絕診斷書之交付。且若出
    具與事實不符之診斷書，依同法第28條之4 之規定，處新臺
    幣10萬元以上50萬元以下罰鍰，得併處限制執業範圍、停業
    處分1 個月以上1 年以下或廢止其執業執照；情節重大者，
    並得廢止其醫師證書，其處分非輕，醫師出具時當知所慎重
    ，是前引診斷證明書之真實性極高，復無證據顯示該診斷證
    明書存有詐偽或虛飾情事而有顯不可信之情況，自均得作為
    證據。
(三)次就上訴人即被告甲○○主張其未傷害告訴人一節是否可信
    ，論述如下：告訴人乙○○於案發時間、地點，因與上訴人
    即被告甲○○發生口角，而受有頭部外傷之事實，告訴人乙
    ○○對此事發經過，迭於警詢及本院審理中陳稱：「該男子
    （指被告）強行拉我下車，我便要撥打行動電話報警，該男
    子不讓我報警強行要將手機拿走，在拉扯中打歪我的眼鏡且
    拉我懷中的小孩之左手臂，並將手機扯斷，於毆打完後便逃
    逸」（詳見偵卷第8 頁）、「當時我抱著小孩坐在駕駛座，
    我要打電話報警時，被告搶我手機打到我左邊的臉，造成紅
    腫但沒有瘀青，眼鏡也破掉，他還一直拉我和小孩出來」（
    詳見本院卷第35頁）、「當天被告手伸進我駕駛座搶我手機
    不讓我報警，打我左臉頰至少三、四下，還要開我駕駛座的
    門，要將我和我小孩拉出車子。」（詳見本院卷98年10月29
    日審判筆錄）等語明確，核與證人即員警徐順家、黃帝璇於
    偵查中證稱：「鄰居是說蔡停車太過份了，妨害到人家，所
    以侯才跟他起衝突，並且有拉扯」（詳見偵卷第27頁）一節
    相符；且告訴人之手機、眼鏡經告訴人於97年10月9 日偵訊
    時庭呈檢察官勘驗結果：手機掀蓋處略微鬆動，眼鏡左側鏡
    片下方，有0.1X0.1 公分缺角（詳見偵卷第21頁），是告訴
    人之手機、眼鏡確有受損，亦與告訴人指證情節合致；告訴
    人指稱其所受傷部位，復有診斷證明書1 紙在卷可參（詳見
    偵卷第13頁）；又被告前於警詢中供承：「是乙○○拉我衣
    服我才將他手撥開」（詳見偵卷第12頁），嗣於本院審理中
    改稱：「（問：當天有無與告訴人發生拉扯？）沒有」（詳
    見本院98年10月29日審判筆錄），是被告供述亦互有矛盾，
    所辯自不足採。被告否認犯行而指摘原判決不當為無理由。
(四)末就原審量刑是否妥適乙節，論述如下：按量刑之輕重，係
    事實審法院得依職權自由裁量之事項，茍已斟酌刑法第57條
    各款所列情狀而未逾越法定刑度，則不得遽指為違法；又刑
    罰之量定屬法院自由裁量之職權行使，但仍應審酌刑法第57
    條所列各款事由及一切情狀，為酌量輕重之標準，並非漫無
    限制，在同一犯罪事實與情節，如別無其他加重或減輕之原
    因，下級法院量定之刑，亦無過重或失輕之不當情形，則上
    級法院對於下級法院之職權行使，原則上應予尊重，最高法
    院72年度臺上字第6696號判例、85年度臺上字第2446號判決
    意旨可資參照。經查：本案原審基於檢察官聲請簡易判決犯
    罪事實之認定，在法定刑度內為量刑，且已就被告甲○○之
    犯罪手段、犯後態度，加以審酌，並無逾越法律規定範圍或
    濫用權限情事。而被告甲○○固除於警詢時為前開供詞外，
    其於偵查、原審審理時，經本院合法傳喚均未到庭，且均以
    其於國外經商之事由具狀請假，然此乃被告於刑事訴訟程序
    上自行放棄其答辯之機會，而告訴人請求之金額過高，致雙
    方無法成立調解，亦不得遽即認定被告甲○○之犯後態度不
    佳，檢察官以此認原審對被告甲○○量刑過輕，並無理由。
三、綜上所述，被告甲○○所犯傷害犯行至明，原審認事用法，
    於法核無違誤，量刑亦稱妥適，檢察官、被告甲○○上訴意
    旨均為無理由，應予駁回其上訴。
據上論斷，應依刑事訴訟法第455 條之1 第1 項、第3 項、第
368 條、第373 條，判決如主文。
本案經檢察官彭康凡到庭執行職務。
中    華    民    國    98    年    11    月    5     日
                  刑事第八庭審判長法  官  黃雅君
                                  法  官  陳彥宏
                                  法  官  陳俞婷
以上正本證明與原本無異。
本件不得上訴。
                                  書記官  郭娜羽
中    華    民    國    98    年    11    月    5    日


司法院資訊處製作；財團法人民間司法改革基金會備份。
